臺灣苗栗地方法院刑事判決
109年度原侵訴字第5號
公  訴  人  臺灣苗栗地方檢察署檢察官
被      告  陳揚  








指定辯護人  本院公設辯護人蔡文亮
上列被告因妨害性自主案件，經檢察官提起公訴（109年度偵緝
字第113號），本院判決如下：
    主  文
丙○對於未滿十四歲之女子為性交，處有期徒刑參年拾月。
　　犯罪事實
一、丙○透過臉書社群網站結識代號BH000-A108070號少女（民國
    95年12月生，真實姓名、年籍資料詳卷，下稱甲 ），並與
    甲 交往而為男女朋友。詎其已預見甲 為未滿14歲之少女，
    性自主權尚未臻成熟，竟仍基於對未滿14歲女子為性交之不
    確定故意，於108年8月6日凌晨0時至2時43分間之某時，在
    停放於苗栗縣公館夜市旁停車場內之車號000-0000號自用小
    客車內，以其性器插入甲 性器之方式，未違反甲 之意願而
    對甲 為性交行為1次。嗣因甲 下體出血，丙○遂於同日2時4
    3分許，駕駛前揭車輛搭載甲 、乙○○（為未滿18歲之少女，
    真實姓名、年籍資料詳卷，下稱B女）及「丁○○」（真實姓
    名、年籍不詳）前往初夏汽車旅館清潔、休息，後因甲 血
    流不止，丙○又於同日5時許，駕駛前揭車輛搭載甲 、B女及
    「丁○○」前往大千綜合醫院，並由B女陪伴甲 前往急診後，
    經醫護察覺有異而通報警方遂查悉上情。
二、案經甲 之母即代號BH000-A108070A號女子（真實姓名、年
    籍資料詳卷，下稱C女）訴由苗栗縣警察局苗栗分局報告臺
    灣苗栗地方檢察署檢察官偵查起訴。
    理  由
一、程序及證據能力部分： 
　㈠按性侵害犯罪防治法所稱性侵害犯罪，係指觸犯刑法第221條
    至第227條、第228條、第229條、第332條第2項第2款、第33
    4條第2項第2款、第348條第2項第1款及其特別法之罪；又行
    政機關、司法機關及軍法機關所製作必須公示之文書，不得
    揭露被害人之姓名、出生年月日、住居所及其他足資識別被
    害人身分之資訊，性侵害犯罪防治法第2條第1項、第12條第
    2項分別定有明文。另性侵害犯罪防治法第12條所定其他足
    資識別被害人身分之資訊，包括被害人照片或影像、聲音、
    住址、親屬姓名或其關係、就讀學校與班級或工作場所等個
    人基本資料，性侵害犯罪防治法施行細則第6條亦有明文。
    查被告丙○所犯係屬性侵害犯罪防治法所稱之性侵害犯罪，
    且因本院所製作之判決係屬必須公示之文書，為避免被害人
    身分遭揭露，爰依上開規定，對被害人甲 及其母即告訴人C
    女之姓名、年籍資料、住居所等足資識別身分之資訊，均予
    以隱匿，合先敘明。
　㈡本判決下述所引用被告以外之人於審判外之陳述，檢察官、
    被告及辯護人於本院審理時對於該等證據能力均不爭執，且
    迄於言詞辯論終結前亦未聲明異議，本院審酌上開證據資料
    作成時之情況，尚無違法不當及證明力明顯過低之瑕疵，認
    為以之作為證據應屬適當，依刑事訴訟法第159條之5規定，
    均有證據能力。至於本判決下述所引用甲 於警詢中之證述
    ，僅係作為彈劾證據使用，而非用以認定被告犯罪事實之證
    據，自不以具有證據能力為必要（最高法院106年度台上字
    第3996號判決意旨參照）。
　㈢本判決下述所引用之非供述證據，與本案均具有關聯性，且
    均係依法定程序合法取得，而查無依法應排除其證據能力之
    情形，復經本院依法踐行證據調查程序，自均得作為本院認
    事用法之依據。 
二、認定犯罪事實所憑之證據及理由： 　　　
　　訊據被告固坦承伊於上開時、地，確有駕車搭載「丁○○」前
    往苗栗找甲 ，並有駕車搭載甲 、證人即甲 之友人B女及案
    外人「丁○○」前往初夏汽車旅館及大千綜合醫院等事實，惟
    矢口否認有何對未滿14歲之女子為性交罪嫌，辯稱：甲 係
    「丁○○」之女友，案發當天伊僅係受「丁○○」指示，駕車搭
    載渠等前往汽車旅館及醫院，伊認為係因伊與甲 之哥哥有
    過節，甲 才會誣指伊與甲 發生性關係等語；辯護人亦為被
    告辯稱：甲 歷次證述情節有異，且與B女具有串證之可能，
    故甲 及B女所為證言均難採信，被告並非案發當日與甲 為
    性交行為之人。此外，縱認係被告與甲 發生性關係，然因
    被告不知悉甲 為未滿14歲之人，自亦無從成立對未滿14歲
    女子為性交罪等語，經查： 
　㈠被告有於108年8月6日凌晨2時43分許，駕駛車號000-0000號
    自用小客車搭載甲 、B女及「丁○○」前往初夏汽車旅館休息
    。後於同日5時許，被告又駕駛前揭車輛搭載甲 、B女及「
    丁○○」前往大千綜合醫院，並由B女陪伴甲 前往急診後，經
    醫師診斷甲 受有性行為導致之陰道壁撕裂傷、子宮頸左側
    新撕裂傷及陰部新撕裂傷、出血等情，業據被告於偵訊及審
    理中供述明確（見偵緝卷第80至81頁，本院卷一第201至206
    頁），核與甲 於審理中及B女於偵訊、審理中證述之情節相
    符（見偵卷第159至160頁，偵緝卷第105至107頁，本院卷一
    第336至375頁，本院卷二第14至39頁），並有車號000-0000
    號自用小客車之車輛詳細資料報表、ETC車行紀錄、受理疑
    似性侵害事件驗傷診斷書各1份，暨初夏汽車旅館之帳單明
    細表2紙附卷可稽（見偵卷第77至80頁，偵緝卷第117至119
    頁，餘置於他卷彌封袋內），是此部分之事實，均堪認定。
　㈡而因被告及辯護人仍以前詞置辯，是本院於本案應審酌者，
    乃：⒈於上開時點對甲 為性交行為，致其陰部受有前述傷勢
    者究為被告或「丁○○」；⒉若於上開時點對甲 為性交行為者
    為被告，則被告是否知悉或已預見甲 為未滿14歲之人，而
    具有對未滿14歲女子為性交之直接或不確定故意。經查：
　⒈被告確有於上開時、地，以其性器插入甲 性器之方式，對甲
     為性交行為1次：　　　　
　⑴依甲 於審理中證稱：我和被告是男女朋友，和「丁○○」只是
    一般朋友。案發當天我約被告出來約會，並請B女陪我一同
    前往，被告就開車載著「丁○○」到公館來找我和B女。後來
    被告開車載我們去公館夜市旁邊的公園還有附近的統一超商
    後，被告就叫B女和「丁○○」先在統一超商下車，說要載我
    去買飲料，接著就把我載去公館夜市旁邊的停車場，並叫我
    坐到車子的後座，之後他來後座摸我，我們就在後座發生性
    關係。而後被告又開車回去載B女和「丁○○」，我們就開車
    前往初夏汽車旅館，在旅館內我有去浴室沖水想要把下體的
    血沖掉，但沖到一半我就暈倒，接著被告就載我去大千醫院
    急診等語（見本院卷一第336至375頁）。
　⑵又依B女於偵訊中證稱：案發當日我和甲 一同翹家，甲 就約
    她男朋友也就是被告過來，那時被告有載「丁○○」一起來找
    我們，接著被告對我說他要帶甲 去買東西後，就開車載著
    甲 離開，我和「丁○○」就在統一超商等他們。後來他們再
    回到統一超商時，我就看到甲 下體有流血，我問甲 發生什
    麼事，她就跟我說她和被告發生性行為。接著被告開車載我
    們去初夏汽車旅館休息，甲 就去洗澡，洗完後因為甲 下體
    還是一直流血，被告就開車載我們去大千醫院急診等語（見
    偵卷第159至160頁，偵緝卷第105至108頁）。
　⑶再依B女於審理中證述：案發當天我和甲 一起出去玩，後來
    甲 好像有約被告，所以被告就載著「丁○○」來公館找我們
    。接著被告說要去買東西，就開車載甲 先離開，我和「丁○
    ○」就在統一超商等他們，後來因為等得有點久，我和「丁○
    ○」就去附近看看再回去統一超商，過程中「丁○○」一直都
    和我在一起。之後被告開車載甲 回來時，甲 臉色很差且一
    直流血，我當時有問她怎麼了，她就跟我說她和被告發生性
    行為。後來我們去附近的汽車旅館清理，在汽車旅館內我有
    帶甲 去浴室沖洗，但因為甲 還是血流不停，所以被告才會
    載甲 去醫院急診等語（見本院卷二第14至39頁）。
　⑷互核甲 、B女前開證述情節大致相符，且B女於偵訊及審理中
    前後證述之內容亦屬一致，復因甲 、B女前揭證述內容，經
    核與初夏汽車旅館之入住資料，暨大千綜合醫院之診斷證明
    等客觀事證合致，並觀諸甲 於作證過程中，並無刻意誇大
    、捏造情事，亦無試圖強化自身被害人之形象等節，可見甲
     、B女上開證述內容之可信性甚高。再參以甲 、B女於審理
    過程中，均一致證稱渠等與被告間並無任何恩怨過節與金錢
    糾紛等語（見本院卷一第375頁，本院卷二第39頁），更堪
    認甲 、B女並無虛構上情據以構陷被告之動機與必要，故被
    告於審理中空言辯稱其與甲 之哥哥曾有爭執，甲 才會證稱
    係伊與甲 發生性行為等語，尚難採信。另衡諸被告於偵訊
    及審理中，固一再辯稱與甲 發生性關係之人應係「丁○○」
    而非伊等語，惟因B女已證稱案發當日「丁○○」始終和伊在
    一起而未單獨離開乙節，業如前述，且經本院依被告於審理
    中所提供之人別資料查詢後，於戶役政系統內均無法查得被
    告所稱「丁○○」之人為何（見本院卷一第217頁），且被告
    縱如辯護人所述於110年4月1日起經羈押於看守所，並自同
    年6月18日起入監執行而無法聯絡「丁○○」，但因被告於監
    所內仍得與辯護人聯繫，而得提供丁○○之任何資料供辯護人
    與其接洽，且被告在未經羈押亦尚未入監執行前，早於109
    年5月5日偵訊過程中，經檢察官命其於一週內將有關丁○○之
    相關證據提供至地檢署後（見偵緝卷第81頁），被告迄今卻
    始終未能提出任何資料，更彰顯其前開辯語洵屬臨訟置辯，
    委無足採。從而，於上開時、地以性器插入甲 之性器，因
    而對甲 為性交行為1次，並致甲 陰部受有前述傷勢之人，
    應確係本案被告而非「丁○○」無訛。
　⑸辯護人固以前詞爭執甲 、B女所為上開證言之證明力，惟查
    ：
　①觀諸甲 於警詢中證述：伊係在汽車旅館內和被告發生性關係
    等語（見偵卷第23頁，僅作為彈劾證據使用），復於審理中
    證述：被告係將車輛停在公館夜市旁停車場，並在車輛後座
    和伊發生性行為等語（見本院卷一第343至345頁），固足認
    甲 於警詢及審理中，就案發地點所為證言存有歧異。然依
    甲 、B女於審理中一致證稱：從汽車旅館去大千醫院的過程
    中，被告有交代甲 要向醫師表示其下體流血係因騎腳踏車
    跌倒所致等語（見本院卷一第368至369頁，本院卷二第36頁
    ），且依性侵害案件減少被害人重複陳述作業訊前訪視摘要
    上，記載：甲 因不正常出血轉往醫院待產室進行縫合，經
    醫師評估疑似性行為造成而詢問甲 後，甲 原表示是騎腳踏
    車跌倒所致，嗣經醫師再三詢問，甲 才表示其有與他人發
    生性行為等情（見他卷第3頁），復依警員職務報告內，記
    載：甲 於案發之初拒絕向警員陳述被害經過，亦無法告知
    正確被害地點，復因離家出走而未能進行減述作業程序等節
    （見偵卷第19頁），並參以B女於偵訊中，證稱伊與甲 於案
    發當日一同翹家等語（見偵卷第159頁），可見甲 於案發之
    初或為配合其男友即被告之說詞，或因年幼翹家而對公權力
    有所排拒，或因事發突然情緒慌亂而不知所措，或因案發地
    點位在停放於公共停車場之車輛內而難以啟齒，方會於警詢
    中供稱伊係在汽車旅館內與被告發生性關係。但因甲 於審
    理中暨B女於偵訊及審理中所為證言之可信性甚高乙節，業
    如前述，且依前開說明足認甲 於案發之初，可能拒絕配合
    警方而不願誠實供述之原因紛雜而情有可原，故縱然甲 於
    警詢中曾作出上開部分不一致之證述內容，亦無足動搖本院
    對於甲 、B女前開證述內容可信性之認定。
　②又雖B女於審理中證稱：伊於110年10月20日到庭作證前，曾
    有告知甲 伊要來法院作證，且伊曾將伊於警詢及偵訊作證
    之部分內容告知甲 ，但甲 未曾將其作證內容告知伊等語（
    見本院卷二第34至35頁），因而經辯護人認甲 、B女於本案
    有串證之虞。但因甲 、B女倘真有意串證者，當會互相告知
    彼此擬定之證言及實際作證內容為何，而不會如B女前揭證
    述般，僅B女告知甲 其部分證述情節為何，且甲 亦不會如
    前述般，於警詢及偵訊過程中拒不配合調查，反而應積極證
    述非實之情節以利誤導檢警追查，方屬合理。復因B女於本
    案乃係無利害關係之第三人，實難認其有何甘冒偽證重罪之
    風險，與甲 串證據以構陷被告之動機與必要。再因B女於審
    理中已證述：伊在地檢署作證時都是根據自己的記憶誠實回
    答，且伊在偵訊及審理中作證時，都沒有任何人要求伊應如
    何證述等語（見本院卷二第38至39頁），更難認B女有何與
    甲 串證之情事。況依B女於審理中證稱：伊與甲 有一段時
    間是同班同學，在伊轉學後也一直都是好朋友，兩人間有持
    續用網路聯繫等語（見本院卷二第34頁），亦可見B女於日
    常生活中時常與甲 相處、聯繫，則兩人在互動過程中偶然
    提及與本案相關之事，亦合於常情而難逕認渠等必有串證之
    虞。是以，辯護人根據B女前開證述內容，為被告辯稱甲 、
    B女已串證，故其等之證言均無足採信等語，尚難認有據。
　⑹至於甲 、B女就與主要犯罪情節無關之部分細節，諸如B女何
    時發現甲 下體流血，且其如何詢問甲 此情，暨甲 斯時之
    回應內容為何等案發後之瑣碎經過，於審理過程中所述內容
    固非一致，然因證人之證詞，本屬供述證據之一種，而供述
    證據具有其特殊性，與物證或文書證據具有客觀性及不變性
    並不相同。蓋人類對於事物之注意及觀察，有其能力上之限
    制，未必如攝影機或照相機般，對所發生或經歷之事實均能
    機械式無誤地捕捉，亦未必能洞悉事實發生過程之每一細節
    及全貌。且常人對於過往事物之記憶，會隨時日之間隔而漸
    趨模糊或失真，自難期其如錄影重播般地將過往事物之原貌
    完全呈現。況因甲 、B女於本院作證時，距離案發時點已相
    隔兩年餘，更難期待甲 、B女於本院作證之際，猶能清晰記
    得案發後兩人如何互動、對話之每一細節。職此，本院認甲
     、B女縱使就與主要犯罪情節無關之部分細節，於審理中所
    為證言有所出入，亦無從據此認定甲 、B女之全部證言均無
    足採憑，而無從依此做出對被告有利之認定，附此敘明。
　⑺綜上，於上開時、地，以性器插入甲 性器之方式，對甲 為
    性交行為1次之人，已堪認係被告而非「丁○○」甚明。　
　⒉被告透過臉書社群網站結識甲 ，並與甲 交往而為男女朋友
    ，因而預見甲 為未滿14歲之少女後，竟仍基於對未滿14歲
    女子為性交之不確定故意，對甲 實施前述性交行為：
　⑴依甲 於審理中證述：伊和被告是在臉書社群網站上認識的。
    伊和被告交往一段時間後分手，後來在案發前幾個星期又復
    合為男女朋友等語（見本院卷一第336至338頁），核與B女
    於偵訊中證稱：案發當時甲 的男朋友是被告等語大致相符
    （見偵緝卷第106頁），足認甲 確係於臉書社群網站上結識
    被告後，與被告交往而為男女朋友。
　⑵又依甲 於審理中證稱：伊於臉書社群網站上有登載伊出生年
    月日為西元2006年12月○○日（詳卷），且伊有將之設定為公
    開，所以任何人都可以看到該資訊等語（見本院卷一第307
    頁），足供本院推論在臉書社群網站上結識甲 之被告，對
    於甲 之出生年月日為何當非一無所悉。復依甲 於審理中證
    述：案發前伊和被告已經見過幾次面，兩人也曾一起在朋友
    家過夜，所以案發當天彼此已經算熟悉等語（見本院卷一第
    338至340頁），亦足見被告與甲 相識之時間非短且互動非
    少，而堪認被告在與甲 交往之過程中，應可在觀察甲 之言
    行舉止，或與甲 之聊天、互動過程中，預見甲 甚有可能係
    未滿14歲之人。再參以甲 於審理中證稱：伊在案發當日回
    推一年多前結識被告時，就有告知被告伊只有13歲，但伊未
    告知是虛歲還是實歲等語（見本院卷一第363至364頁、第37
    0頁），亦可見被告在經甲 告知上情後，對於甲 於案發當
    時實歲可能未滿14歲乙節，實非毫無預見。準此，本案縱無
    直接證據足以證明被告明知甲 為未滿14歲之人，但參諸前
    述各節，已足認被告對於甲 為未滿14歲之少女乙節，應當
    有所預見，詎其於預見後竟仍容任而對甲 實施前述犯行，
    適足認其主觀上確有對未滿14歲女子為性交之不確定故意無
    訛。
　㈢綜上所述，本案事證明確，被告犯行洵堪認定，應依法論科
    。
三、論罪科刑：
　㈠核被告所為，係犯刑法第227條第1項之對於未滿14歲之女子
    為性交罪。
　㈡爰審酌被告已預見甲 於案發時為未滿14歲之少女，對於性行
    為之智識及自主能力均未臻成熟，竟仍無法克制己身性慾，
    而對稚齡少女為性交行為，其雖非以強制手段滿足一己私慾
    ，但仍影響甲 之身心健全成長，妨害甲 正確性觀念之發展
    ，所為甚屬不該。復參以被告於偵訊及審理中始終以前揭情
    詞否認犯行，且其迄今猶未與甲 、C女達成和解並賠償所受
    損害，難認其犯後態度良好。再衡諸被告曾因詐欺取財案件
    經法院為科刑判決，此品行資料有臺灣高等法院被告前案紀
    錄表1份存卷可查（見本院卷一第13頁），可見其素行非佳
    。兼衡被告於審理中自陳學歷為高中畢業，入監前從事太陽
    能相關產業，家中尚有爺爺、奶奶需其扶養等語（見本院卷
    二第46頁）之智識程度、家庭與生活狀況，暨甲 、C女於審
    理過程中向本院表達之刑度意見（見本院卷一第25頁、第37
    5頁）等一切情狀，量處如主文所示之刑，以資警惕。 
據上論斷，應依刑事訴訟法第299條第1項前段，刑法第227條第1
 項，判決如主文。
本案經檢察官馮美珊提起公訴，檢察官黃智勇到庭執行職務
中　　華　　民　　國　　110 　年　　11　　月　　24　　日
                  刑事第三庭  審判長法  官  魏宏安
                                    法  官  王瀅婷
                                    法  官  朱俊瑋 
以上正本證明與原本無異。
如不服本判決應於收受判決後20日內向本院提出上訴書狀，並應
敘述具體理由。其未敘述上訴理由者，應於上訴期間屆滿後20日
內向本院補提理由書( 均須按他造當事人之人數附繕本) 「切勿
逕送上級法院」。告訴人或被害人如對本判決不服者，應具備理
由請求檢察官上訴，其上訴期間之計算係以檢察官收受判決正本
之日期為準。　　
       　　　　　　　               書記官　鄭雅雁
中　　華　　民　　國　　110 　年　　11　　月　　24　　日
附錄本案論罪科刑法條：
中華民國刑法第227條
對於未滿十四歲之男女為性交者，處3年以上10年以下有期徒刑
。
對於未滿十四歲之男女為猥褻之行為者，處6月以上5年以下有期
徒刑。
對於十四歲以上未滿十六歲之男女為性交者，處7年以下有期徒
刑。
對於十四歲以上未滿十六歲之男女為猥褻之行為者，處3年以下
有期徒刑。
第1項、第3項之未遂犯罰之。